臺灣彰化地方法院刑事判決　　　　　　　　　　　　　九十三年度交易字第七二號
　　公　訴　人　臺灣彰化地方法院檢察署檢察官
　　被　　　告　甲○○
右列被告因公共危險案件，經檢察官聲請簡易判決處刑（九十三年度偵字第二一三七
號），本院員林簡易庭認不宜依簡易判決處刑，簽移本院普通庭改依通常訴訟程序審
理，於本院準備程序中，被告就被訴事實為有罪之陳述，經本院合議庭裁定改依簡式
審判程序審理，並判決如左：
    主  文
甲○○服用酒類，不能安全駕駛動力交通工具而駕駛，累犯，處有期徒刑陸月，如易
科罰金，以參佰元折算壹日。
    事  實
一、甲○○曾因公共危險及頂替案件，經臺灣高等法院臺中分院於民國九十一年八月
    二十八日，以九十一年度交上訴字第一一一一號分別判處有期徒刑六月、四月，
    皆得易科罰金，並定應執行刑為有期徒刑八月，如易科罰金以三百元折算一日確
    定，嗣於九十一年十月二十五日易科罰金執行完畢。詎其仍不知悔改，自九十三
    年三月八日二十時許起，迄同日二十時三十分許止，在友人位於彰化縣花壇鄉口
    庄村之住處，飲用高梁酒一百五十ｃｃ後，明知服用酒類不能安全駕駛動力交通
    工具者，不得駕駛，且明知其已達酒醉不能安全駕駛動力交通工具之程度，猶於
    飲畢未久，於二十時三十分許，騎乘車牌號碼ＹＧＫ－五一六號重型機車，沿彰
    化縣永靖鄉○○村○○路○段由北往南方向行駛，欲返回其位於彰化縣永靖鄉○
    ○村○○路一０一號之住處，同日二十一時二十五分許，途經同段三○五號前，
    因不勝酒力，無法妥適操控車輛，致超車時不慎撞擊蔡明珠所駕駛車牌號碼ＴＯ
    －二七四○號自小客貨兩用車，甲○○因而受傷並送往伍倫醫院救治。嗣於同日
    二十二時五十三分許，員警懷疑甲○○係酒醉肇事，至其就醫之伍倫醫院測得其
    呼氣酒精濃度達一‧○一ＭＧ／Ｌ，始偵知上情。
二、案經彰化縣警察局員林分局報告臺灣彰化地方法院檢察署檢察官聲請簡易判決處
    刑，本院員林簡易庭認不得逕依簡易判決處刑，簽移本院普通庭改依通常程序審
    理。
    理  由
一、按檢察官聲請以簡易判決處刑之案件，經法院認有第四百五十一條之一第四項但
    書之情形者，應適用通常程序審判之；另按除被告所犯為死刑、無期徒刑、最輕
    本刑為三年以上有期徒刑之罪或高等法院管轄第一審案件者外，於前條第一項程
    序進行中，被告先就被訴事實為有罪之陳述時，審判長得告知被告簡式審判程序
    之旨，並聽取當事人、代理人、辯護人及輔佐人之意見後，裁定進行簡式審判程
    序；除簡式審判程序及簡易程序案件外，第一審應行合議審判，刑事訴訟法第四
    百五十二條、第二百七十三條之一第一項、第二百八十四條之一分別定有明文。
    本件原經臺灣彰化地方法院檢察署檢察官向本院聲請簡易判決處刑，經本院員林
    簡易庭認有刑事訴訟法第四百五十一條之一第四項但書之情形，而簽由本院普通
    庭改依通常訴訟程序審理。又本件被告甲○○所涉係死刑、無期徒刑、最輕本刑
    為三年以上有期徒刑之罪或高等法院管轄第一審案件以外之罪，並於本院行準備
    程序時就被訴事實為有罪之陳述，本院合議庭依前揭規定，經評議結果，裁定改
    由一名法官獨任行簡式審判程序，先予敘明。
二、右揭犯罪事實，迭據被告於警偵訊及本院審理中坦承不諱，並有吐氣酒精濃度測
    定單據、彰化縣警察局舉發違反道路交通管理事件通知單及警製刑法第一百八十
    五條之三案件測試觀察紀錄表各乙紙存卷可資佐證。而被告於九十三年三月八日
    二十二時五十三分許，經警測試呼氣酒精濃度結果，其呼氣所含酒精濃度達一‧
    ○一ＭＧ／Ｌ，不僅遠逾道路交通安全規則第一百十四條第二款所定飲酒後其吐
    氣所含酒精成分零點二五毫克以上者不得駕車之標準，且參酌德國、美國之認定
    標準，對於呼氣中酒精濃度已達每公升零點五五毫克（○‧五五ＭＧ／Ｌ）或血
    液中酒精濃度達百分之零點一一以上者，肇事率為一般正常人之十倍，已達「不
    能安全駕駛」之標準，呼氣中酒精濃度達每公升零點八五毫克（○‧八五ＭＧ／
    Ｌ）或血液中酒精濃度達百分之零點一七以上者，肇事率更為一般人之五十倍（
    見法務部八十八年五月十八日法檢字第○○一六六九號函，載法務部公報第二二
    八期第二十七頁至第二十八頁及卷內身體酒精濃度與肇事率關係表）。末被告於
    九十三年三月八日二十時三十分許，騎乘車牌號碼ＹＧＫ－五一六號重型機車，
    沿彰化縣永靖鄉○○村○○路○段由北往南方向行駛，同日二十一時二十五分許
    ，途經同段三○五號前，超車時不慎撞擊蔡明珠所駕駛車牌號碼ＴＯ－二七四○
    號自小客貨兩用車，被告因而受傷並送往伍倫醫院救治等情，亦為被告所是承，
    並據證人蔡明珠於警偵訊陳明在卷，復有道路交通事故現場圖、道路交通事故調
    查報告表、現場照片十一幀、證號查詢汽車駕駛人資料及車籍作業系統－查詢認
    可資料各乙紙附卷可稽，更足證被告不勝酒力，無法妥適操控車輛而肇事之狀，
    甚為顯然，俱徵被告於肇事前駕車時，已達酒醉且不能安全駕駛動力交通工具之
    程度甚明。綜上，本案事證明確，被告犯行堪予認定，應依法論科。
三、核被告所為，係犯刑法第一百八十五條之三之服用酒類，不能安全駕駛動力交通
    工具而駕駛罪。第查：被告曾因公共危險及頂替案件，經臺灣高等法院臺中分院
    於九十一年八月二十八日，以九十一年度交上訴字第一一一一號分別判處有期徒
    刑六月、四月，皆得易科罰金，並定應執行刑為有期徒刑八月，如易科罰金以三
    百元折算一日確定，嗣於九十一年十月二十五日易科罰金執行完畢一節，有臺灣
    高等法院被告全國前案紀錄表乙紙在卷可按，其於受有期徒刑執行完畢後，五年
    以內再犯有期徒刑以上刑之本罪，為累犯，應依刑法第四十七條之規定加重其刑
    。爰審酌酒後駕車之危害及酒後不應駕車之觀念，已透過學校教育、政令宣導及
    各類媒體廣為介紹傳達各界週知多年，被告對於酒後不能駕車，及酒醉駕車之危
    險性，應有相當之認識，詎其明知飲酒後，不能安全駕駛，猶駕車上路，顯心存
    僥倖，並乏尊重其他用路人生命、財產安全之觀念，甚為可訾，且被告因酒後駕
    車致不慎撞擊蔡明珠所駕駛車牌號碼ＴＯ－二七四○號自小客貨兩用車，造成蔡
    明珠財產之損失，前有公共危險前科，仍不知悔改，復犯罪名相同之本罪，暨被
    告之素行、所生危害，坦承犯行之犯後態度等一切情狀，量處如主文所示之刑，
    併諭知易科罰金之折算標準，資為懲儆。
據上論斷，應依刑事訴訟法第四百五十二條、第二百七十三條之一第一項、第二百九
十九條第一項前段，刑法第一百八十五條之三、第四十七條、第四十一條第一項前段
，罰金罰鍰提高標準條例第二條，判決如主文。
本案經檢察官吳怡盈到庭執行職務。
中      華      民      國      九十三      年      六    月    十八    日
                                臺灣彰化地方法院交通法庭
                                    法      官  游  秀  雯
右正本證明與原本無異。
如不服本判決，應於判決送達後十日內，向本院提出上訴狀（須附繕本）。
                                    法院書記官  陳  文  俊
中      華    民      國      九十三      年      六    月    十八    日
附錄本案論罪科刑法條全文：
刑法第一百八十五條之三
服用毒品、麻醉藥品、酒類或其他相類之物，不能安全駕駛動力交通工具而駕駛者，
處一年以下有期徒刑、拘役或三萬元以下罰金。
